【裁判字號】    92,簡上,274
【裁判日期】    920923
【裁判案由】    毀損等
【裁判全文】
臺灣臺北地方法院刑事判決                        九十二年度簡上字第二七四號
    上  訴  人  臺灣臺北地方法院檢察署檢察官
    被      告  查理江ＴＣＨ.
                        男  四.
                        中華民國外僑居留證統一編號：Ａ○三八八四六號
右上訴人因被告毀損等案件，不服本院九十二年度簡字第一四五二號中華民國九十二
年五月二十九日第一審判決（聲請案號：九十一年度偵字第二○二二六號），提起上
訴，本院管轄之第二審合議庭判決如左：
    主  文
上訴駁回。
    事實及理由
一、本案經本院審理結果，認第一審簡易判決認事用法及量刑均無不當，應予維持，
    並引用第一審判決書記載之事實、證據及理由 （如附件）。
二、上訴人上訴理由略以：告訴人甲○具狀請求上訴，理由略為被告查理江確實於民
    國九十年十二月三十一日前往告訴人甲○位於臺北市大安區○○○路○段三三九
    號三樓之住處，持一瓶不明氣體噴灑告訴人，並按壓告訴人頭部及抓住肩胛骨，
    致告訴人受有頭部瘀傷四Ｘ三．五公分、前胸部化學性燙傷七Ｘ三公分及右上臂
    四．五Ｘ四．五公分等之傷害，並當場恐嚇告訴人若不說出查承恩就讀何幼稚園
    ，即點燃其手中持有狀似打火機之物並對告訴人不利等語，致使告訴人心生畏懼
    ，此有驗傷診斷書為證，而化學藥劑對人體產生傷害之情形非以一般肢體性傷害
    可以推斷成傷之時間，告訴人於當日受傷後已極度驚嚇深恐被告再度前來，處理
    家中被毀事宜及照顧女兒及孫子之安全為第一要務，無暇抽身前往醫院治療，直
    至胸前遭不明液體潑灑一、二日後出現灼傷現象發覺事態嚴重而家中混亂告一段
    落，於九十一年一月三日前往治療驗傷，此為合理處理方式，且本案同時涉及家
    庭暴力防治法通常保護令之聲請，被告不服提出抗告於臺灣高等法院，於駁回該
    抗告之裁定理由二詳述「抗告人（即被告）亦自承相對人（指告訴人）所受噴霧
    器灼傷、頭部及上肢之瘀傷等傷害均係抗告人與相對人爭執中所造成」等語，被
    告行為顯已涉有刑法傷害及恐嚇等罪嫌，與原判決所認定之事實具有裁判上一罪
    之關係，原審對此未詳加調查，亦位於判決理由中說明，顯有判決違法之處等語
    ，告訴人因而不服原判決，聲請檢察官上訴，經核上開聲請，尚非顯無理由，且
    原審對被告量刑過輕，亦未參酌民事保護令，被告犯後態度不佳，原審判決顯有
    瑕疵，爰依刑事訴訟法第三百四十四條第二項、第四百五十五條之一第一項提起
    上訴，請撤銷原判決，為適當合法之判決等語。經查，被告於九十年十二月三十
    一日前往告訴人位於臺北市大安區○○○路○段三三九號三樓之住處，持預藏之
    鐵條破壞大門門鎖後，未經告訴人之同意無故侵入告訴人住處內等犯行，業據被
    告於警訊時、偵查中均坦承不諱，並經告訴人於警訊時、偵查中指訴屬實，且有
    大門門鎖損害相片四幀附卷可憑，被告所犯刑法第三百零六條第一項無故侵入住
    宅罪及刑法第三百五十四條毀損罪等事證明確，犯行足堪認定。復查，告訴人於
    偵查中另對被告提出傷害及恐嚇之告訴，經檢察官於聲請簡易判決處刑書中敘明
    被告所涉傷害及恐嚇犯行罪嫌不足，若成立犯罪並與聲請簡易判決處刑之部分有
    方法、目的之牽連關係，而不另為不起訴處分。是原審僅就被告所犯無故侵入住
    宅罪及毀損罪論罪科刑，亦無任何違法之處。本院審酌被告之前科品行、犯罪之
    動機、手段、對於告訴人所生之損害、犯罪後之態度等一切情狀，認原審依刑法
    第五十五條規定從一重刑法第三百五十四條規定處斷，據以量處被告拘役三十日
    ，如易科罰金，以銀元三百元折算一日之刑罰，並無不當。上訴意旨認原判決未
    就被告所涉犯恐嚇罪及傷害罪詳加調查斟酌、且量刑過輕、亦未參酌民事保護令
    ，請求撤銷原判決，不能認為有理由，其上訴應予駁回。
三、被告經合法傳喚，無正當理由不到庭，依刑事訴訟法第三百七十一條規定，爰不
    待其陳述，逕行判決。
據上論斷，應依刑事訴訟法第四百五十五條之一第一項、第三項、第三百六十八條、
第三百七十一條、第三百七十三條，判決如主文。
本案經檢察官陳弘杰到庭執行職務。
中      華      民      國    九十二    年      九      月    廿三      日
                                      臺灣臺北地方法院刑事第十五庭
                                      審判長法  官  薛中興
                                            法  官  黃雅君
                                            法  官  范智達
右正本證明與原本無異。
本件不得上訴。
                                            書記官  劉怡君
中      華      民      國    九十二    年      九      月    廿三      日
附錄本案論罪科刑法條：
刑法第三百零六條
無故侵入他人住宅、建築物或附連圍繞之土地或船艦者，處一年以下有期徒刑、拘役
或三百元以下罰金。
無故隱匿其內，或受退去之要求而仍留滯者，亦同。
刑法第三百五十四條
毀棄、損壞前二條以外之他人之物或致令不堪用，足以生損害於公眾或他人者，處二
年以下有期徒刑、拘役或五百元以下罰金。


司法院資訊處製作；財團法人民間司法改革基金會備份。
